el: Χημεία βάσης χρώματος δαγκάνας φρένων: Ακρυλικό; Κεραμικό/Κεραμικό υψηλής θερμοκρασίας; Σμάλτο; Εποξειδικό; Υψηλής θερμοκρασίας με βάση τη σιλικόνη; Ουρεθάνη; Άλλο
vi: Thành phần hóa học gốc sơn kẹp phanh: Acrylic; Gốm/Gốm chịu nhiệt cao; Tráng men; Epoxy; Chịu nhiệt cao gốc silicone; Urethane; Khác
sv: Bromsoksfärgens baskemi: Akryl; Keramisk / Högtempererad keramisk; Emalj; Epoxi; Silikonbaserad för höga temperaturer; Uretan; Övrigt
ko: 브레이크 캘리퍼 페인트 기본 조성: 아크릴; 세라믹/고온 세라믹; 에나멜; 에폭시; 실리콘 기반 고온용; 우레탄; 기타
en: Brake caliper paint base chemistry: Acrylic; Ceramic/High-temp ceramic; Enamel; Epoxy; Silicone-based high-temp; Urethane; Other
ro-RO: Chimia de bază a vopselei etrierului de frână: Acrilic; Ceramică/Ceramică pentru temperaturi înalte; Email; Epoxidic; Pe bază de silicon pentru temperaturi înalte; Uretan; Altele
fr: Composition chimique de base de la peinture de l’étrier de frein: Acrylique; Céramique/Céramique haute température; Émail; Époxy; Haute température à base de silicone; Uréthane; Autre
da: Kemisk base for bremsekaliberens maling: Akryl; Keramisk/Højtemperaturkeramisk; Emalje; Epoxy; Silikonebaseret (høj temperatur); Urethan; Andet
cs: Chemické složení báze laku na brzdové třmeny: Akrylát; Keramika / vysokoteplotní keramika; Smalt; Epoxid; Vysokoteplotní na bázi silikonu; Uretan; Jiné
ja: ブレーキキャリパー用塗料のベース化学: アクリル; セラミック/耐熱セラミック; エナメル; エポキシ; シリコンベース (耐熱); ウレタン; その他
es: Química base de la pintura de la pinza de freno: Acrílico; Cerámica/cerámica de alta temperatura; Esmalte; Epoxi; Base de silicona para alta temperatura; Uretano; Otro
bg-BG: Химичен състав на основата на боята на спирачния апарат: Акрилна; Керамична/високотемпературна керамична; Емайл; Епоксидна; Високотемпературна на силиконова основа; Уретанова; Други
nb: Kjemi for bremsekalipermaling: Akryl; Keramisk / høytemperaturskeramikk; Emalje; Epoksy; Silikonbasert (høy temperatur); Uretan; Annet
hr-HR: Osnovni kemijski sastav boje za kočione čeljusti: Akril; Keramika / keramika za visoke temperature; Emajl; Epoksi; Na bazi silikona za visoke temperature; Uretan; Ostalo
tr: Fren kaliperi boya baz kimyası: Akrilik; Seramik/yüksek sıcaklık seramiği; Emaye; Epoksi; Silikon bazlı yüksek sıcaklık; Üretan; Diğer
sk-SK: Chemické zloženie farby brzdového strmeňa: Akryl; Keramika/Vysokoteplotná keramika; Syntetický e-mail / Enamel; Epoxid; Vysokoteplotný na silikónovej báze; Uretán; Iné
lt-LT: Stabdžių suporto dažų bazės chemija: Akrilas; Keramika / aukštos temperatūros keramika; Emalis; Epoksidas; Silikono pagrindo (aukštos temperatūros); Uretanas; Kitas
zh-TW: 煞車卡鉗底漆化學成分: 壓克力; 陶瓷/耐高溫陶瓷; 琺瑯; 環氧樹脂; 矽基耐高溫; 聚氨酯; 其他
th: เคมีพื้นฐานของสีทาคาลิเปอร์เบรก: อะคริลิก; เซรามิก/เซรามิกทนความร้อนสูง; อีนาเมล; อีพ็อกซี่; ซิลิโคนทนความร้อนสูง; ยูรีเทน; อื่นๆ
fi: Jarrusatulan maalipohjan kemia: Akryyli; Keraaminen / korkeita lämpötiloja kestävä keraaminen; Emali; Epoksi; Silikonipohjainen, korkeita lämpötiloja kestävä; Uretaani; Muu
pt-BR: Química da base da tinta para pinças de freio: Acrílica; Cerâmica/cerâmica para alta temperatura; Esmalte; Epóxi; Base de silicone para alta temperatura; Uretano; Outro
sl-SI: Kemijska sestava barvne osnove za zavorne čeljusti: Akril; Keramika/visokotemperaturna keramika; Emajl; Epoksi; Visokotemperaturno na osnovi silikona; Uretan; Drugo
de: Chemische Zusammensetzung der Lackgrundierung für Bremssättel: Acryl; Keramik/Hochtemperaturkeramik; Emaille; Epoxid; Silikonbasiert (für hohe Temperaturen); Urethan; Sonstige
ru: Химическая основа краски суппорта: Акриловая; Керамическая/высокотемпературная керамическая; Эмаль; Эпоксидная; Силиконовая высокотемпературная; Уретановая; Другое
nl: Remklauw verf chemische samenstelling: Acryl; Keramisch / hittebestendig keramisch; Email; Epoxy; Op siliconenbasis, hittebestendig; Urethaan; Overig
hu: Féknyeregfesték vegyi alapanyagai: Akril; Kerámia/Magas hőmérsékletű kerámia; Zománc; Epoxi; Szilikonbázisú, magas hőmérsékletet tűrő; Uretán; Egyéb
pt-PT: Química da base da tinta para pinças de travão: Acrílico; Cerâmica/cerâmica de alta temperatura; Esmalte; Epóxi; Base de silicone de alta temperatura; Uretano; Outro
pl: Chemia bazy farby do zacisków hamulcowych: Akrylowa; Ceramiczna / wysokotemperaturowa ceramiczna; Emalia; Epoksydowa; Wysokotemperaturowa na bazie silikonu; Uretanowa; Inne
it: Composizione chimica della vernice di base per pinze freno: Acrilica; Ceramica/Ceramica per alte temperature; Smalto; Epossidica; A base siliconica per alte temperature; Uretanica; Altro
zh-CN: 制动卡钳漆基化学类型: 丙烯酸; 陶瓷/耐高温陶瓷; 磁漆; 环氧树脂; 硅基耐高温; 聚氨酯; 其他